臺灣臺中地方法院刑事判決　　　　　　　　　　　　　九十年度訴字第一一八七號
　　公　訴　人　臺灣臺中地方法院檢察署檢察官
　　被　　　告　丙○○
　　選任辯護人　蔡瑞煙
右列被告因違反政府採購法案件，經檢察官提起公訴（八十九年度偵字第一五０三五
號），本院判決如左：
    主  文
丙○○無罪。
    理  由
一、公訴意旨略以：被告丙○○為址設於臺中市○區○○○街二十號之「杏侃企業有
    限公司」及同街十八之一號之「暘鑫企業有限公司」實際負責人，從事醫療放射
    科暗房設備及耗材買賣等業務，客戶範圍北起苗栗，南至雲、嘉地區之公私立醫
    療機構及診所，暘鑫企業有限公司並兼營空氣濾清器及純水機之買賣，意圖獲取
    如以正常比價程序不一定能夠得標之不法利益，乃商請同為KONICA軟片經銷商之
    北區經銷商「宇力有限公司」負責人乙○○、南區經銷商「全益有限公司」負責
    人丁○○及杏侃企業有限公司藥品部分之北區經銷商「倫琴醫藥器材有限公司」
    負責人甲○○同意相互陪標，其中大額之採購案，均由「杏侃企業有限公司」負
    責購買標單，再寄給「宇力有限公司」、「全益有限公司」、「倫琴醫藥器材有
    限公司」分別填載高於「杏侃企業有限公司」報價百分之十至十五之報價，並蓋
    用各公司之報價專用章及負責人私章後，寄給各招標機關，押標金則統一由「杏
    侃企業有限公司」負責繳納，但「宇力有限公司」、「全益有限公司」及「倫琴
    醫藥器材有限公司」於決標後，因均屬陪標，且報價均高於「杏侃企業有限公司
    」，而均未得標，退回押標金時，各公司應再匯還「杏侃企業有限公司」；小額
    採購部分，則由「杏侃企業有限公司」自行偽造上開三家公司之公司大、小章（
    丙○○於偽造時，未經徵得各家公司負責人之同意，但嗣經照會各家公司時，各
    公司負責人均仍認有不妥，但未為反對之意思表示），由「杏侃企業有限公司」
    填寫報價單後，直接用印於報價單上，並送交各採購單位，使形式上係個別報價
    ，並有競價之外觀，但實際上是由丙○○一手安排，並使杏侃企業有限公司以最
    低價得標，丙○○並基於概括之犯意，為下列非法之方法，使開標發生不正確結
    果之行為：
（一）於民國八十九年五月間「行政院衛生署嘉義醫院」招標Ｘ光片自動洗片機系統
      時，丙○○以「杏侃企業有限公司」報價新臺幣（下同）八十九萬元，以「宇
      力有限公司」報價九十萬五千元，以「倫琴醫藥器材有限公司」報價九十五萬
      元。
（二）八十九年六月間「雲林縣衛生局」招標自動洗片機系統（含自動洗片機、重金
      屬廢水處理機、洗片機水質特效過濾器、異臭味分解消除機等各一台）時，以
      「杏侃企業有限公司」報價總價六十八萬元，以「倫琴醫藥器材有限公司」報
      價總價七十一萬元，以「宇力有限公司」報價七十五萬元。
（三）八十九年七月間，「灣橋榮民醫院」招標KONICA軟片時，亦以同上之方法，就
      SR ─10×12"五盒、SR-14×17"五盒、SR-14×14"五盒、顯影液D19LX2三箱、
      定影液F19LX2二箱，丙○○以「杏侃企業有限公司」報價單價各為一千四百元
      、二千八百元、二千一百元、一千八百元、一千元，總價各為七千元、一萬四
      千元、一萬零五百元、五千四百元、二千元，合計三萬八千九百元，「宇力有
      限公司」則報價單價各為一千五百元、三千元、二千三百元、二千二百元、一
      千一百元，總價各為七千五百元、一萬五千元、一萬一千五百元、六千六百元
      、二千二百元（未載合計金額），「全益有限公司」則報價單價各為一千五百
      元、三千元、二千二百元、二千元、一千二百元，總價各為七千五百元、一萬
      五千元、一萬一千元、六千元、二千四百元（未載合計金額），使杏侃企業有
      限公司以最低價得標，及於同年月「行政院衛生署嘉義醫院」招標（品名規格
      不詳）時，又以相同之方法由丙○○以「杏侃企業有限公司」報價四萬一千五
      百元、「宇力有限公司」報價四萬四千元、「全益有限公司」報價四萬一千元
      ，而使「杏侃企業有限公司」以最低價得標。
（四）八十九年八月間，「中興大學」招標Ｘ光片10×12"一盒、14×17"三盒、增感
      片14×17"一組時，丙○○以「杏侃企業有限公司」報價單價各為一千五百元
      、三千元、六千元，總價各為一千五百元、九千元、六千元，會計一萬六千五
      百元，「宇力有限公司」報價單價各為一千五百五十元、三千一百元、六千五
      百元，總價各為一千五百五十元、九千三百元、六千五百元，（未載合計金額
      ），「全益有限公司」報價單價各為三千三百元、一千六百元、七千元，總價
      各為九千九百元、一千六百元、七千元（未載合計金額）。
（五）八十九年九月初，「行政院衛生署嘉義慢性病防治院」採購一批總價十萬元以
      下之Ｘ光軟片，同為KONICA軟片70MM×30.5M，六十卷，丙○○以「杏侃企業
      有限公司」報價每卷單價一千五百元，合計九萬元，以「宇力有限公司」報價
      每卷一千六百元，合計九萬六千元，以全益有限公司報價每卷一千六百五十元
      ，合計九萬九千元。
  均使上開醫療院所或中興大學誤認為「杏侃企業有限公司」之報價為最低，而使「
  杏侃企業有限公司」得標，丙○○因而與乙○○、丁○○、甲○○等（均另分案偵
  辦）以上開方法連續以詐術，使開標發生不正確結果。嗣法務部調查局臺中市調查
  站偵辦台灣體育學院招標弊案，發覺上情，經檢察官指揮偵辦而查獲。因認被告丙○○（與另案被告乙○○、丁○○、甲○○等」係連續共犯政府採購法第八十七條
  第三項之以詐術，使開標發生不正確結果罪嫌云云。
二、按犯罪事實應依證據認定之，無證據不得推定其犯罪事實；又不能證明被告犯罪
    者，應諭知無罪之判決，刑事訴訟法第一百五十四條及第三百零一條第一項分別
    定有明文。又事實之認定，應憑證據，如未能發現相當證據，或證據不足以證明
    ，自不能以推測或擬制之方法，以為裁判基礎；認定不利於被告之事實，須依積
    極證據，苟積極證據不足為不利於被告事實之認定時，即應為有利於被告之認定
    ，更不必有何有利之證據，最高法院分別著有四十年台上字第八六號、三十年上
    字第八一六號判例可資參照。另所謂證據，參照最高法院五十三年台上字第二七
    五０號判例要旨所示，係指適於為被告犯罪之證明者而言。此外，法院就犯罪事
    實之判斷，須受倘有懷疑，則從被告利益為解釋之原則所支配，若存在被告並未
    罹犯被訴罪行之合理懷疑，即不能置此合理懷疑於不顧，即不能遽論被告犯有被
    訴之犯罪事實，更為刑事訴訟法之當然法理，是最高法院亦曾著有判例要旨謂：
    「……然而無論直接或間接證據，其為訴訟上之證明，須於通常一般之人均不致
    有所懷疑而得確信其為真實之程度者，始得據為有罪之認定，倘其證明尚未達到
    此一程度，而有合理之懷疑存在時，事實審法院復已就其心證上理由予以闡述，
    敘明其如何無從為有罪之確信，尚不得任意指為違法」（最高法院七十六年度台
    上字第四九八六號判例參照）。
三、本件公訴人認被告丙○○與另案被告乙○○、丁○○、甲○○等（即本院九十年
    度訴字第二八七二號）係連續共犯政府採購法第八十七條第三項之以詐術，使開
    標發生不正確結果罪嫌，無非係以被告丙○○於偵查中對起訴犯罪事實坦承不諱
    ，且為證人即「宇力有限公司」負責人乙○○、「倫琴醫藥器材有限公司」負責
    人甲○○、「全益有限公司」負責人丁○○等所不否認，並有各該報價單影本附
    卷可稽，為其論罪依據。惟訊據被告丙○○則堅詞否認有何如公訴人所指之與乙○○、丁○○、甲○○等人共謀以詐術，使開標發生不正確結果之犯行，辯稱：
    伊與乙○○、丁○○、甲○○等人並沒有事先討論好去圍標，而係伊沒有經過甲○○、乙○○、丁○○等人的同意而偽造標單，渠等的公司大小章是因為曾經有
    互相作保，渠等公司的大小章留在伊那邊，伊沒有經過他們的同意，就拿去蓋，
    有些部分，實際上並沒有招標的，公訴人誤會了等語。
四、本院查：
（一）訊據證人乙○○、丁○○、甲○○等人，固不否認渠等係「宇力有限公司」、
      「全益有限公司」、「倫琴醫藥器材有限公司」之負責人，惟均堅決否認有何
      如公訴人起訴書所載之明知並參與被告丙○○所為投標及圍標之違反政府採購
      法第八十七條第三項之犯行；證人即同案共犯甲○○於本院審理中及本院另案
      案理時均辯稱：「事實上我沒有標，我沒有寫（指估價單），那只是估價單而
      已，目前前置作業醫院均是如此作法，我有章在他們（指丙○○）那裡，我們
      公司只有作醫藥，沒有Ｘ光片這部分業務，事實上我也可以作、我當時將印章
      交給他（指丙○○）是作醫藥推銷或比價用，並不包括蓋這估價單」、「我的
      部分與開標無關，我只有一張估價單，被告丙○○是我的中部經銷商。我沒有
      參與投標」（詳見本院九十年度訴字第二八七二號影卷九十一年一月十八日審
      判筆錄、九十年度訴字第一一八七號案卷九十一年五月一日審判筆錄）；另證
      人即同案共犯丁○○復辯稱：「估價單不實，這（估價單上）公司章與我公司
      章不一樣，他（指丙○○）沒有向我說要蓋我公司章」、「我沒有參與投標，
      我的業務只有從高雄做到新營而已，新營以北我沒有做」等語（詳見同前審判
      筆錄）；證人即同案共犯乙○○亦辯稱：「章是他（指丙○○）自己刻的，八
      十二年間有替他做過保」、「我沒有參與投標，我的經銷範圍是新竹以北」等
      語（詳見本院九十年度訴字第二八七二號影卷九十一年二月五日、九十年度訴
      字第一一八七號案卷九十一年五月一日審判筆錄）。是以本件被告丙○○與乙○○、丁○○、甲○○等三人間是否有如公訴人起訴書所載之犯意聯絡、行為
      分擔，要非無疑。
（二）又公訴人所指前開事實（二）（即有關於雲林縣衛生局招標自動洗片機系統，
      由被告丙○○以「杏侃企業股份有限公司」報價六十八萬元、「宇力有限公司
      」報價七十一萬元、「倫琴醫藥器材有限公司」報價七十五萬元，後由「杏侃
      企業股份有限公司」得標之部分），此部分公訴人認定依據係被告丙○○所供
      述確有參加上開物品採購之比價，並有該估價單扣案為憑，然此除據被告丙○○於本院審理中供稱並未參與雲林衛生局之招標案，該估價單僅是填寫好後準
      備參加，是別人標走等語之情外（詳見本院九十年度訴字第二八七二號影卷九
      十一年一月十八日審判筆錄），且經本院就該情函詢雲林縣衛生局結果：「二
      、經查本局於八十九年並無辦理採購Ｘ光片自動洗片機案件，……三、本局歷
      年來辦理採購案，上揭三家廠商（即「杏侃企業股份有限公司」、「宇力有限
      公司」、「全益有限公司」）從未參加亦無與之接觸交易過。」；此有該局九
      十一年一月十六日九一雲衛總字第００七一七號函在卷可據。公訴人未經向原
      辦理該物品採購機關查證，即以於被告丙○○處查扣得該估價單三紙以推論被
      告「杏侃企業股份有限公司」、「宇力有限公司」、「全益有限公司」即有以
      圍標方式取得該物品採購顯屬無據。
（三）另被告丙○○於本院審理中供稱：「我們沒有事先討論好，去圍標」、「我沒
      有經過證人甲○○、乙○○、丁○○他們的同意為造標單，他們的大小章是因
      為曾經有互相作保，他們的大小章留在我那邊，我沒有經過他們的同意，就拿
      去蓋」（詳見本院九十年度訴字第一一八七號案卷九十年六月四日、九十一年
      七月二十四日審判筆錄）「我應該先問他們（指被告甲○○、丁○○、乙○○
      三人），他們單純賣藥品，這部分應該先詢問他們（問：是否包括蓋估價單？
      ）。」、「是有這盜蓋行為（問：是否你盜蓋？）。」、「是事實，我沒有意
      見（對被告（指甲○○、乙○○二人）等所說你盜蓋印章，有何意見？）。」
      、「這個章是以前他留給我作保用的，也是我盜蓋（問：對丁○○所說盜用印
      章有何意見？）」、（詳見九十年度訴字第二八七二號影卷九十一年一月十八
      日審判筆錄）「我沒有意見，不是盜刻，是很久以前就有了，我算是冒用，章
      是在八十幾年交給我的，估價單是我公司小姐打的，章是作保用的（問：對被
      告（指甲○○、丁○○、乙○○三人）等提出估價單有何意見？）。」等語（
      詳見九十年度訴字第二八七二號影卷九十一年二月五日審判筆錄），則公訴人
      所指被告丙○○已於該署偵查中自白所謂圍標，不為價格之競爭等情事，惟於
      本院已改稱係盜用被告「全益有限公司」、「宇力有限公司」、「倫琴醫藥器
      材有限公司」、甲○○、丁○○、乙○○等人之名義與盜用渠等印章等方式，
      參加公訴人所指之政府物品採購招標，被告丙○○前後供述不符，矛盾不一，
      其於公訴人偵查中所供一節是否可採即非無疑。
（四）再者，經依本院向行政院國軍退除役官兵輔導委員會灣橋榮民醫院調取該院八
      十九年七月份ＫＯＮＩＣＡ軟片招標比價單，該院於九十一年一月十六日以（
      九十一）灣醫藥字第０一四七號函檢送「杏侃企業股份有限公司」、「宇力有
      限公司」、「全益有限公司」三家公司之比價單，與被告乙○○、劉金傳、甲○○等人所出示之「宇力有限公司」、「全益有限公司」所使用比價單為比較
      （詳見九十年度訴字第二八七二號影卷），其結果：
    １上開醫院所檢附之「宇力有限公司」比價單部分與乙○○所提出「宇力有限公
      司」比價單：
      （上開醫院所檢附之「宇力有限公司」比價單為：Ａ；乙○○所提出「宇力有
      限公司」比價單為：Ｂ）（【】代表有差異處。）
      ┌──┬─────┬─────┬─────┬─────┬─────┐
      │相異│公司印戳  │公司地址  │估價單抬  │公司電話  │日期寫法  │
      │之處│部    分  │部    分  │頭 部 分  │部    分  │部    分  │
      ├──┤          │          │          │          │          │
      │編號│          │          │          │          │          │
      ├──┼─────┼─────┼─────┼─────┼─────┤
      │一、│Ａ：      │Ａ：      │Ａ：內容  │Ａ：      │Ａ：      │
      │    │有大、小二│臺北【市】│「宇力有限│（０二）二│【ＤＡＴＥ│
      │    │橢圓型組合│永和市保平│公司」、【│九二九五一│： ＼ ＼  │
      │    │而成；「宇│路二三六巷│臺北市永和│五五號    │＼】      │
│    │力有限公司│十五弄十六│市○○路二│ＦＡＸ：（│Ｂ：      │
      │    │」名稱於二│號【一樓】│三六巷十五│０二）二九│【日期：年│
      │    │大、小橢圓│。        │弄十六號一│二０一０六│月 日】   │
      │    │型中間。  │臺北【縣】│樓】、【Ｔ│六號      │          │
      │    │Ｂ：      │永和市保平│ＥＬ：（０│Ｂ：      │          │
      │    │僅有一橢圓│路二三六巷│二）二九二│（０二）【│          │
      │    │型組合而成│十五弄十六│九五一五五│二九二三八│          │
      │    │；「宇力有│號。      │、ＦＡＸ：│一五０】、│          │
      │    │限公司」名│          │（０二）二│二九二九五│          │
      │    │稱於該橢圓│          │九二０一０│一五五號  │          │
      │    │型中間，其│          │六六】、估│ＦＡＸ：  │          │
      │    │下並有一條│          │價單ＱＵＯ│（０二）二│          │
      │    │橫線。    │          │ＴＡＴＩＯ│九０一０六│          │
      │    │          │          │Ｎ。      │六號      │          │
      │    │          │          │Ｂ：      │          │          │
      │    │          │          │「宇力有限│          │          │
      │    │          │          │公司」、【│          │          │
      │    │          │          │ＹＥＵ  Ｌ│          │          │
      │    │          │          │ＩＨ  ＥＮ│          │          │
      │    │          │          │ＴＥＲＰＲ│          │          │
      │    │          │          │ＩＳＥ  Ｃ│          │          │
      │    │          │          │Ｏ．，ＬＴ│          │          │
      │    │          │          │Ｄ．】、估│          │          │
      │    │          │          │價單ＱＵＯ│          │          │
      │    │          │          │ＴＡＴＩＯ│          │          │
      │    │          │          │Ｎ。      │          │          │
      └──┴─────┴─────┴─────┴─────┴─────┘
  ２上開醫院所檢附之「全益有限公司」比價單與丁○○所提出「全益有限公司」
      比價單部分：
      （上開醫院所檢附之「全益有限公司」比價單為：Ａ；丁○○所提出「全益有
      限公司」比價單為：Ｂ）
      ┌──┬─────┬─────┬─────┬─────┬─────┐
      │相異│公司印戳  │公司地址  │估價單抬  │公司電話  │日期寫法  │
      │之處│部    分  │部    分  │頭部  分  │部    分  │部    分  │
      ├──┤          │          │          │          │          │
      │編號│          │          │          │          │          │
      ├──┼─────┼─────┼─────┼─────┼─────┤
      │一、│Ａ：      │Ａ：      │Ａ：      │Ａ：      │Ａ：      │
      │    │【印戳中間│高雄市大昌│【「全益有│【ＴＥＬ：│【年 月】 │
      │    │內容為：Ｔ│二路四六二│限公司」、│（０七）三│Ｂ：      │
      │    │ＥＬ：（０│巷四四弄四│高雄市三民│八三八八七│【民國 年 │
      │    │七）三八三│號。      │區○○○路│九、傳真：│月 日】   │
      │    │八八七九）│Ｂ：      │四六二巷四│（０七）三│          │
      │    │”【地址：│高雄市三民│四弄四號、│八００二三│          │
      │    │高雄市大昌│區○○路一│電話：（０│一】      │          │
      │    │二路四六二│一一號。  │七）三八三│Ｂ：      │          │
      │    │巷四四弄四│          │八八七九、│【ＴＥＬ：│          │
      │    │號】      │          │傳真：（０│（０七）三│          │
      │    │Ｂ：      │          │七）三八０│五０九五八│          │
      │    │【印戳中間│          │０二三一【│０、三五０│          │
      │    │內容為：估│          │報價單】  │九五九０】│          │
      │    │價專用章、│          │Ｂ：      │          │          │
      │    │ＴＥＬ：三│          │【「全益有│          │          │
      │    │五０九五八│          │限公司」、│          │          │
      │    │０、負責人│          │估價單】。│          │          │
      │    │：丁○○】│          │          │          │          │
      │    │、【地址：│          │          │          │          │
      │    │高雄市三民│          │          │          │          │
      │    │區○○路一│          │          │          │          │
      │    │一一號】  │          │          │          │          │
      └──┴─────┴─────┴─────┴─────┴─────┘
    ３經本院向上開醫院調取之「全益有限公司」、「宇力有限公司」估價單二紙係
      以電腦打字後列印處理，而丁○○、乙○○二人分別提出之「全益有限公司」
      、「宇力有限公司」估價單二紙則屬以一般機械印製者，亦有明顯不同，亦足
      徵被告丙○○及證人乙○○、丁○○、甲○○等人上開所辯、所證稱：渠等並
      沒有事先討論好去圍標，而係丙○○沒有經過甲○○、乙○○、丁○○等人的
      同意而自行偽造標單，甲○○、乙○○、丁○○等人的公司大小章是因為曾經
      與丙○○有互相作保而留在丙○○那邊，丙○○沒有經過他們的同意，就拿去
      蓋用乙節，應可採信。
（五）再者公訴人所指前揭（四）（即國立中興大學，於八十九年八月間辦理招標Ｘ
      光１０Ｘ１２”一盒、１４Ｘ１７”三盒、增感片１４Ｘ１７”一組時，「杏
      侃企業股份有限公司」報價合計一萬六千五百元（單價各為一千五百元、三千
      元、六千元、各項單價分為一千五百元、九千元、六千元。），「宇力有限公
      司」報價單價分為一千五百五十元、三千一百元、六千五百元，單項總價分為
      一千五百五十元、九千三百元、六千五百元（未載明總價款），「全益有限公
      司」各項單價價額分為三千三百元、一千六百元、七千元，各單項總價分為九
      千九百元、一千六百元、七千元（未載明總價款），由「杏侃企業股份有限公
      司」得標。）之部分：經本院向國立中興大學調取該筆招標採購之比價資料，
      經該校於九十一年一月三十一日以（九一）興農字第九一０００００一五五號
      函之二、三說明：「一、……。二、依本校計劃執行注意事項規定採購金額十
      萬元以上三十萬元以下者，始應上網公開取得三家廠商之報價單，再辦理議比
      價程序。一萬元以上未達十萬元之小額採購案，並毋需上網公開取得三家廠商
      之報價單，再辦理議比價。三、經查本校於八十九年八月，有一筆金額為一萬
      六千五百元之Ｘ─光片等耗材小額採購案，依規定辦理採購手續，並無招標或
      議比價資料。」，此有該校上開函文一份在卷可據（詳見九十年度訴字第二八
      七二號影卷）；則於公訴人所指之上揭國立中興大學物品採購案件中，該校既
      認屬一萬元以上未達十萬元之小額採購案，無需辦理任何之議比價之手續而未
      辦理公訴人所指之「比價」行為，公訴人所指被告丙○○與丁○○、乙○○、
      「杏侃企業股份有限公司」、「全益有限公司」、「宇力有限公司」等人於此
      部分犯有政府購法第八十七條第三項罪嫌云云，自與事實不符，難遽為上揭被
      告丙○○不利之認定。
    綜上：經核對向上開醫院調取之「全益有限公司」、「宇力有限公司」估價單，
    與丁○○、乙○○分別提出之估價單顯有不同甚明；且參諸前揭（三）即被告丙○○供述內容坦承盜蓋印章不諱，核與證人丁○○、乙○○、甲○○等三人所證
    稱該估價單係因被告丙○○盜用其等所經營公司名義與印章參與比價等情相符。
    再於上揭起訴犯罪事實編號（二）即雲林縣衛生局招標自動洗片機系統部分，被
    告丙○○根本未參與、編號（四）即國立中興大學部分，又無辦理招標議比價手
    續等上情，均已如前述；是公訴人所指丁○○、乙○○、甲○○等人共同以圍標
    方式，參與前揭犯罪事實（一）至（五）項政府物品採購中，並由被告丙○○所
    經營之「杏侃企業股份有限公司」得標一節，而犯有政府採購法第八十七條第三
    項之犯行云云，自屬無據。故本件被告丙○○，公訴人認係與丁○○、乙○○、
    甲○○等人共同以協議、圍標之方式，參與上揭政府物品採購，而經本院調查後
    認定應係被告丙○○擅以「全益有限公司」、「宇力有限公司」、「倫琴醫藥器
    材股份有限公司」、丁○○、乙○○、甲○○等人名義及盜蓋用渠等印章，偽造
    該估價單之私文書後，據以行使，以達參與上揭犯罪事實（一）、（三）、（五
    ）政府物品採購。此外，復查無其他積極證據足認被告有何如公訴人所指之以夥
    同證人乙○○、丁○○、甲○○等人共謀以協議、圍標之詐術，使開標發生不正
    確結果之犯行，不能證明被告丙○○有此部分之犯罪行為，揆諸首揭說明，自應
    諭知被告為無罪之判決。
五、至被告丙○○部分所涉犯有行使偽造私文書、政府採購法第八十七條第三項之以
    詐術，使開標發生不正確之結果等犯行（因公訴人對被告丙○○所據以擇為訴訟
    客體之起訴犯罪事實，與本院審理後所確認之被告犯罪事實不同，自無從予以審
    判之），應由公訴人另為適法之處理，併予敘明。
據上論斷，應依刑事訴訟法第三百零一條第一項，判決如主文。
本案經檢察官張德寬到庭執行職務。
中      華      民      國      九十一      年    七    月    三十一    日
                                臺灣臺中地方法院刑事第六庭
                                    法  官  許  旭  聖
右正本證明與原本無異。
如不服本判決，應於判決送達後十日內向本院提出上訴狀（應附繕本），上訴於
臺灣高等法院臺中分院。
                                    書記官
中      華      民      國      九十一      年    七    月    三十一    日
